臺灣高等法院臺中分院民事裁定
111年度上易字第184號
上  訴  人  林金忠  
訴訟代理人  蘇靜雅律師
上列上訴人因與被上訴人臺中市南區德義社區發展協會間請求返
還所有物等事件，對於中華民國111年6月1日本院111年度上易字
第184號第二審判決提起第三審上訴，本院裁定如下：
    主    文
上訴人應於收受本裁定後7日內，向本院補繳第三審裁判費新臺
幣3150元，逾期即駁回上訴。
    理    由
一、按提起第三審上訴，應依民事訴訟法第77條之16規定，繳納
    裁判費，此為必須具備之程式；當事人提起第三審上訴，若
    未依上開規定繳納裁判費者，原第二審法院應定期間命其補
    正，如不於期間內補正，應以裁定駁回之，民事訴訟法第48
    1條準用第442條第2項定有明文。次按法院因核定訴訟標的
    之價額，得依職權調查證據，如訴訟標的價額不能核定，以
    民事訴訟法第466條第1項、第3項所定不得上訴第三審之利
    益額數加10分之1定之，此觀諸同法第77條之1第3項、第77
    條之12規定自明。次按以一訴主張數項標的者，其訴訟標的
    之價額合併計算之；但所主張之數項標的互相競合或應為選
    擇者，其訴訟標的價額，應依其中價額最高者定之，同法第
    77條之2第1項亦有明文。是訴訟標的價額係依原告主張訴訟
    標的之法律關係，所得受之客觀利益定之。倘原告合併提起
    數訴，各訴之訴訟標的雖不相同，惟自訴訟利益觀之，其訴
    訟目的一致，不超出終局標的範圍，其訴訟標的價額應以其
    中價額最高者定之（最高法院民國106年度台抗字第815號裁
    定參照）。
二、原審依被上訴人之請求，判命上訴人應將「臺中市南區德義
    社區發展協會圖記」長方形印章、「臺中市南區德義社區發
    展協會」正方形印章、「臺中市南區德義社區發展協會」橢
    圓形印章各1顆（下合稱系爭印章3顆）、臺灣土地銀行南臺
    中分行存摺3本（帳號：000000000000、000000000000、000
    000000000號，下合稱系爭存摺3本）、臺灣土地銀行定期存
    單4張（存單號碼：LA000000、LA000000、LA000000、LA000
    000號，下合稱系爭定存單4張）及臺中市南區德義社區發展
    協會立案證書1張（下稱系爭立案證書1張）返還被上訴人，
    上訴人不服提起上訴，經本院駁回其上訴，上訴人不服本院
    第二審判決，再提起第三審上訴。經查，系爭印章3顆、存
    摺3本、定存單4張、立案證書1張，各訴訟標的價額均屬不
    能核定，依一物一所有權原則，各有所有權，則被上訴人以
    一訴本於民法第767條第1項前段規定，請求上訴人返還系爭
    印章3顆、存摺3本、定存單4張、立案證書1張之訴訟標的即
    屬各別，且被上訴人併依民法第597條、第541條第1項規定
    為相同請求，其訴訟利益單一，應以訴訟標的價額其中最高
    者定之，因各物件訴訟標的價額均屬不能核定，同應依民事
    訴訟法第77條之12規定，各以新臺幣（下同）165萬元計之
    ，再依同條之2第1項但書之規定，以其中一165萬元定之，
    依此應徵第三審裁判費2萬6002元，扣除已繳納2萬2852元，
    尚應補繳3150元（計算式：2萬6002元－2萬2852元＝3150元）
    ，未據繳納。茲依上開規定，限上訴人於收受本裁定後7日
    內補正，逾期即駁回上訴，特此裁定。
中　　華　　民　　國　　111 　年　　7 　　月　　1 　　日
                民事第二庭  審判長法　官  楊國精
　　　　　　　　　　　      　　　法　官  李立傑 
　　　　　　　　　　　      　　　法　官  陳得利
正本係照原本作成。  
本裁定關於核定訴訟標的價額部分得抗告，其餘不得抗告。
如不服本裁定應於裁定送達後10日內向本院提出抗告理由狀（須
按他造人數附具繕本），並繳納抗告裁判費新台幣1000元。因疫
情而遲誤不變期間，得向法院聲請回復原狀。

                                  書記官  王譽澄
　　　　　　　　　　　　　　　　　
中　　華　　民　　國　　111 　年　　7 　　月　　1 　　日